【裁判字號】    94,訴,1215
【裁判日期】    950126
【裁判案由】    違反毒品危害防制條例
【裁判全文】
臺灣屏東地方法院刑事判決              94年度訴字第1215號
公  訴  人  臺灣屏東地方法院檢察署檢察署
被      告  甲○○
                    （另案在監執行）
上列被告因違反毒品危害防制條例案件，經檢察官提起公訴（94
年度毒偵字第2453號），被告就被訴事實為有罪之陳述，本院裁
定改依簡式審判程序審理，判決如下：
    主  文
甲○○施用第一級毒品，累犯，處有期徒刑捌月。扣案之海洛因
壹包（淨重：零點貳陸公克、空包裝重：零點壹玖公克）沒收銷
燬之。又連續施用第二級毒品，累犯，處有期徒刑陸月。應執行
有期徒刑壹年。扣案之海洛因壹包（淨重：零點貳陸公克、空包
裝重：零點壹玖公克）沒收銷燬之。
    事  實
一、甲○○前因違反肅清煙毒條例等案件，經法院判處應執行有
    期徒刑8 年8 月確定，於民國88年8 月10日縮短刑期假釋出
    監，並於92年7 月25日縮刑期滿執行完畢。又甲○○曾於92
    年間因施用毒品案件，經本院裁定送觀察、勒戒後，認有繼
    續施用毒品傾向，再經本院裁定送戒治處所施以強制戒治，
    嗣強制戒治期滿，經臺灣屏東地方法院檢察署於93年11月11
    日以93年度戒毒偵字第130 號不起訴處確定。詎其猶不知悔
    改，於強制戒治執行完畢釋放後5 年內，復基於施用第一級
    毒品海洛因之犯意，於94年9 月20日17時許，將第1 級毒品
    海洛因加礦泉水稀釋再以注射針筒注射之方式，在屏東縣新
    園鄉東港鎮東港國小內，施用第一級毒品海洛因1 次；另基
    於施用第二級毒品甲基安非他命之概括犯意，自94年7 月28
    日某時起至94年9 月21日凌晨2時 往前回溯72小時內某時止
    ，將甲基安非他命置於玻璃球內燒烤產生煙氣以口鼻吸食之
    方式，在屏東縣新園鄉東港鎮東港國小內，連續施用第二級
    毒品甲基安非他命多次。嗣於94年9 月20日23時45分許，為
    警在屏東市勝豐里謙仁巷17之1 號前查獲，並扣得第一級毒
    品海洛因1 包（淨重：0.26公克、空包裝重：0.19公克），
    始知上情。
二、案經屏東縣警察局屏東分局報請臺灣屏東地方法院檢察署檢
    察官偵查起訴。
    理  由
一、上開事實，業據被告甲○○坦承不諱，且被告為警查獲時採
    尿送驗結果呈嗎啡（即海洛因水解後之反應）及甲基安非他
    命之陽性反應，有臺灣檢驗科技股份有限公司94年10月7 日
    KＺ000000000000號濫用藥物尿液檢驗報告1 紙在卷可證。又
    扣案之白粉1 包（淨重：0.26公克、空包裝重：0.19公克）
    ，經送法務部調查局鑑驗結果含第一級毒品海洛因成分，有
    該局94年11月29日調科壹字第240003932 號鑑定通知書1 紙
    在卷可佐。上述鑑驗結果，均係檢驗機關本於專業知識及以
    精密儀器或科學檢驗方法所得之結論，自可憑信，足見被告
    自白與事實相符，堪以採信。又被告曾於92年間因施用毒品
    案件，經本院裁定送觀察、勒戒後，認有繼續施用毒品傾向
    ，再經本院裁定送戒治處所施以強制戒治，嗣強制戒治期滿
    ，經臺灣屏東地方法院檢察署於93年11月11日以93年度戒毒
    偵字第130 號不起訴處確定，此有臺灣屏東地方法院檢察署
    刑案資料查註紀錄表及臺灣高等法院被告全國前案紀錄表各
    1 份在卷可參。從而，本件事證明確，被告犯行堪予認定。
二、查海洛因及甲基安非他命分屬毒品危害防制條例第2 條第 2
    項第1 款、第2 款所稱之第一級、第二級毒品，均不得持有
    、施用，被告竟持以施用，核其所為，係犯同條例第10條第
    1 項之施用第一級毒品罪及同條第2 項之施用第二級毒品罪
    。其施用前持有海洛因及甲基安非他命之低度行為，應為施
    用之高度行為所吸收，均不另論罪。其先後多次施用甲基安
    非他命之行為，時間緊接，觸犯構成要件相同之罪名，顯係
    基於概括犯意反覆為之，為連續犯，應以1 罪論，並加重其
    刑。又被告前因違反肅清煙毒條例等案件，經法院判處應執
    行有期徒刑8 年8 月確定，於88年8 月10日縮短刑期假釋出
    監，並於92年7 月25日縮刑期滿執行完畢，此有臺灣屏東地
    方法院檢察署刑案資料查註紀錄表及臺灣高等法院被告全國
    前案紀錄表各1 份在卷可按，其受有期徒刑之執行完畢後，
    5 年之內再犯有期徒刑以上之上述2 罪，皆為累犯，均應依
    法加重其刑，其就施用第二級毒品甲基安非他命行為，有2
    種刑之加重事由，應遞加重之。其所犯上述2 罪，犯意各別
    ，行為互異，應予分別論罪，合併處罰。爰審酌被告素行非
    佳，經觀察、勒戒及強制戒治後，仍未能戒除毒癮，顯見其
    無戒毒悔改之意，惟念其施用毒品乃自戕行為，及其施用毒
    品之期間、次數、犯罪後坦認犯行，態度尚稱良好等一切情
    狀，分別量處如主文所示之刑，並定其應執行之刑。扣案之
    海洛因1 包（淨重：0.26公克、空包裝重：0.19公克），為
    第一級毒品，已如前述，應依毒品危害防制條例第18條第1
    項前段規定沒收銷燬之。
據上論斷，應依刑事訴訟法第273 條之1 第1 項、第299 條第 1
項前段，毒品危害防制條例第10第1 項、第2 項、第18條第1 項
前段，刑法第11條、第56條、第47條、第51條第5 款，判決如主
文。
本案經檢察官鍾仁松到庭執行職務。
中    華    民    國    95    年    1     月    26    日
                  刑事第二庭  法  官   蘇碧珠
上正本證明與原本無異。
如不服本判決應於收受本判決送達後十日內向本院提出上訴書狀
，其未敘述上訴理由者，並得於提起上訴後十日內向本院補提理
由書狀（均須按他造當事人之人數附繕本）「切勿逕送上級法院
」
中    華    民    國    95    年    1     月    26    日
                              書記官  賀燕花
附錄本案論罪科刑法條全文
毒品危害防制條例第10條：
施用第一級毒品者，處6月以上5年以下有期徒刑。
施用第二級毒品者，處3年以下有期徒刑。


司法院資訊處製作；財團法人民間司法改革基金會備份。
